【裁判字號】    97,消債更,782
【裁判日期】    971205
【裁判案由】    更生事件
【裁判全文】
臺灣臺北地方法院民事裁定           97年度消債更字第782號
聲  請  人
即債務人    甲○○
代  理  人  劉韋廷律師
相  對  人
即債權人    第一商業銀行股份有限公司
相  對  人
即債權人    三信商業銀行股份有限公司
相  對  人
即債權人    聯邦商業銀行股份有限公司
相  對  人
即債權人    台新國際商業銀行股份有限公司
相  對  人
即債權人    日盛國際商業銀行股份有限公司
相  對  人
即債權人    中國信託商業銀行股份有限公司
相  對  人
即債權人    慶豐商業銀行股份有限公司
上列當事人聲請消費者債務清理事件，本院裁定如下：
    主  文
債務人甲○○自中華民國97年12月5日15時起開始更生程序。
命司法事務官進行本件更生程序。
    理  由
一、按法院開始更生程序之裁定，應載明其年、月、日、時，並
    即時發生效力。次按法院裁定開始更生或清算程序後，得命
    司法事務官進行更生或清算程序，必要時得選任律師、會計
    師或其他適當之自然人或法人為監督人或管理人，消費者債
    務清理條例第45條第1項、第16條第1項定有明文。
二、本件債務人主張：其有不能清償債務情事，前已提出債權人
    清冊，以書面向最大債權金融機構請求共同協商債務清償方
    案，惟協商成立，債務人每月應償還新臺幣 (以下同)20332
    元，依當時債務人每月薪資21000 元，如扣除協商款後，每
    月僅餘668 元實不足支應生活所需，然當時債權銀行每日電
    話催繳，為保有工作只有接受。但因為收入不及支出，所以
    繳 2期後就無力償還，繼而毀諾。後因精神壓力太大，整天
    恍惚，於民國95年11月初從樓上跌至樓下，送醫後連續住院
    44日，經醫師判斷是精神分裂症，此後又失業，靠親友接濟
    ，更無力履行協議，確有不可歸責於己之事由致履行顯有重
    大困難，且其無擔保或無優先權之債務總額未逾1200萬元，
    復未經法院裁定開始清算程序或宣告破產，爰向本院聲請更
    生等語。
三、經查：債務人所主張之上開事實，業據提出協議書、財團法
    人金融聯合徵心中心綜合信用報告暨前置協商專用債權人清
    冊、95年及96年綜合所得稅各類所得資料清單、財產歸屬資
    料清單、房屋租賃契約書、存款資料明細表、國軍北投醫院
    診斷證明書等為證，此外，本件又查無債務人有消費者債務
    清理條例第6條第3項、第 8條或第46條各款所定駁回更生聲
    請之事由存在，則債務人聲請更生，應屬有據，並依上開規
    定命司法事務官進行本件更生程序，爰裁定如主文。
中    華    民    國    97    年    12    月     5    日
              民事第二十二庭法      官  劉亭柏
上為正本係照原本作成
本件不得抗告
本裁定已於97年12月5日下午15時公告。
中    華    民    國    97    年    12    月     5    日
                            書  記  官  蔡許春蕊


司法院資訊處製作；財團法人民間司法改革基金會備份。
